【裁判字號】    90,易,769
【裁判日期】    901219
【裁判案由】    違反毒品危害防制條例
【裁判全文】
臺灣雲林地方法院刑事判決
    公  訴  人  臺灣雲林地方法院檢察署檢察官
    被      告  甲○○
右列被告因違反毒品危害防制條例案件，經檢察官提起公訴（九十年度毒偵字第七二
七號、第一０三七號），本院判決如左：
    主  文
甲○○連續施用第二級毒品，累犯，處有期徒刑拾月。
扣案之第二級毒品安非他命袋、貳小包，合計驗餘淨重貳點壹捌零公克及殘留第
二級毒品安非他命成份之殘渣袋共玖只、燈泡貳只、吸管支，均沒收銷燬之；扣案
之空夾鏈袋壹袋，共壹柒包，沒收之。
    事  實
一、甲○○曾因違反麻醉藥品管理條例案件，經本院於民國八十六年一月二十九日判
    處有期徒刑六月，並於八十六年三月十九日判決確定，而於八十六年三月二十七
    日易科罰金執行完畢，復一犯施用毒品，經本院於八十七年十二月七日以八十七
    年度毒聲字第六一二號裁定送觀察勒戒，因無繼續施用毒品傾向，業經臺灣雲林
    地方法院檢察署檢察官於八十八年一月十六日以八十七年度偵字第四二四一號不
    起訴處分確定，又二犯施用毒品，經本院於八十八年六月二十三日以八十八年度
    毒聲字第七三七號裁定送觀察勒戒，因有繼續施用毒品傾向，經本院於八十八年
    八月二十五日以八十八年度毒聲字第一０四四號裁定令入戒治處所施以強制戒治
    一年，至八十九年二月九日，由本院以八十九年度毒聲字第二三七號裁定停止戒
    治所餘戒治期間付保護管束，惟於八十九年七月十四日本院以八十九年度毒聲字
    第九七五號裁定撤銷停止戒治，復令入戒治處所施以強制戒治，並於九十年三月
    十二日執行期滿，猶不知戒絕，再基於概括之犯意，自九十年五月上旬某時日起
    至九十年七月十七日二十二時許止，以將第二級毒品安非他命置於吸食器玻璃球
    內再用火燒烤成煙方式，在雲林縣土庫鎮○○里○鄰○○路一八八號住處等地，
    連續施用第二級毒品安非他命多次，為警分別於九十年五月十四日十一時三十分
    許，在雲林縣土庫鎮埤腳里埤腳一五四之二號查獲，扣得含第二級毒品安非他命
    三袋，合計驗餘淨重一．二五二一公克及殘留第二級毒品安非他命成份之殘渣袋
    二只，並採其尿液經送檢驗驗具甲基安非他命陽性反應；於九十年七月十八日一
    時許，在雲林縣元長鄉○○村○○街二十一號查獲，扣得第二級毒品安非他命二
    小包，合計驗餘淨重一．０六五九公克與殘留第二級毒品安非他命成份之燈泡二
    只、吸管三支、殘渣袋七只及其所有供預備施用毒品分裝用之空夾鏈袋一袋，共
    一三七包，並採其尿液經送檢驗亦驗具甲基安非他命陽性反應，由本院於九十年
    十月三十日以九十年度毒聲字第一二二八號裁定令入戒治處所施以強制戒治一年
    。
二、案經雲林縣警察局及雲林縣警察局虎尾分局分別移送臺灣雲林地方法院檢察署檢
    察官一併偵查起訴。
    理  由
一、被告甲○○坦白承認自九十年五月上旬某時日起至九十年七月十七日二十二時許
    止，以將第二級毒品安非他命置於吸食器玻璃球內再用火燒烤成煙方式，在雲林
    縣土庫鎮○○路一八八號住處等地，連續施用第二級毒品安非他命多次，而被告
    九十年五月十四日十一時三十分許及九十年七月十八日一時許被查獲時，所採取
    之尿液經送檢驗結果，均驗具甲基安非他命陽性反應，有雲林縣衛生局煙毒尿液
    檢驗成績書各一紙在卷可憑，且被告於九十年五月十四日十一時三十分許被查獲
    時，所扣得之毒品三袋及殘留第二級毒品安非他命成份之殘渣袋二只，一者經鑑
    驗含甲基安非他命成份，合計驗餘淨重一．二五二一公克，有憲兵司令部刑事鑑
    識中心九十年七月三日（九０）綱得字第０八七三五號鑑驗通知書一紙在卷可稽
    ，一者被告於本院自承有使用過包裝第二級毒品安非他命，應尚殘留第二級毒品
    安非他命成份無誤（公訴人對此二扣案物顯然漏未論列，而此部分已載明於搜索
    扣押證明筆錄內），又被告於九十年七月十八日一時許被查獲時，所扣得之毒品
    二小包，經鑑驗含甲基安非他命成，合計驗餘淨重一．０六五九公克，有憲兵司
    令部刑事鑑識中心九十年八月七日（九０）綱得字第一０四一一號鑑驗通知書一
    紙在卷可稽；所扣得之燈泡二只、吸管三支、殘渣袋七只，經鑑驗均殘留甲基安
    非他命成份，有憲兵司令部刑事鑑識中心九十年八月十六日（九０）綱得字第一
    ０七九七號鑑驗通知書一紙附卷可憑；所扣得之空夾鏈袋一袋，共一三七包，被
    告於本院供承為其所有之供預備施用毒品分裝用者，以上可以佐證被告自白與事
    實相符。又被告一犯施用毒品，經本院於八十七年十二月七日以八十七年度毒聲
    字第六一二號裁定送觀察勒戒，因無繼續施用毒品傾向，業經臺灣雲林地方法院
    檢察署檢察官於八十八年一月十六日以八十七年度偵字第四二四一號不起訴處分
    確定，又因二犯施用毒品，經本院於八十八年六月二十三日以八十八年度毒聲字
    第七三七號裁定送觀察勒戒，因有繼續施用毒品傾向，經本院於八十八年八月二
    十五日以八十八年度毒聲字第一０四四號裁定令入戒治處所施以強制戒治一年，
    至八十九年二月九日，由本院以八十九年度毒聲字第二三七號裁定停止戒治所餘
    戒治期間付保護管束，惟於八十九年七月十四日本院以八十九年度毒聲字第九七
    五號裁定撤銷停止戒治，復令入戒治處所施以強制戒治，並於九十年三月十二日
    執行期滿，有該不起訴處分書、臺灣雲林地方法院檢察署刑案資料查註紀錄表、
    檢察官戒治處分執行指揮書、本院被告院內索引卡紀錄表各一份在卷可參，而本
    次被告連續施用第二級毒品安非他命犯行，經本院於九十年十月三十日以九十年
    度毒聲字第一二二八號裁定令入戒治處所施以強制戒治一年，有該裁定書一紙在
    卷可考，其三犯連續施用第二級毒品罪行，事證明確，可以認定，應依法論罪科
    刑。
二、核被告甲○○所為，係犯毒品危害防制條例第十條第二項之施用第二級毒品罪。
    其各次非法持有毒品安非他命，進而施用，其各次持有之低度行為應為各次施用
    之高度行為所吸收，爰不另論罪。其先後多次施用第二級毒品安非他命犯行，時
    間緊接，方法相同，而觸犯構成要件相同之罪名，顯係基於概括之犯意反覆為之
    ，為數行為而犯同一之罪名，屬裁判上一罪即訴訟法上同一案件，應依刑法第五
    十六條連續犯之規定論以一罪，並依法加重其刑。又被告曾因違反麻醉藥品管理
    條例案件，經本院於八十六年一月二十九日判處有期徒刑六月，並於八十六年三
    月十九日判決確定，而於八十六年三月二十七日易科罰金執行完畢，有臺灣雲林
    地方法院檢察署刑案資料查註紀錄表、本院被告院內索引卡紀錄表各一份在卷可
    稽，其於刑之執行完畢後五年內再犯本件有期徒刑以上之罪，為累犯，應依刑法
    第四十七條規定遞加重其刑。爰審酌被告犯罪目的、自戕行為之犯罪性質及犯罪
    後坦認之態度等一切情狀，量處如主文所示之刑。另扣案之第二級毒品安非他命
    三袋、二小包，合計驗餘淨重二．三一八０公克及殘留第二級毒品安非他命成份
    之殘渣袋共九只、燈泡二只、吸管三支，其中安非他命因與該等殘渣袋、燈泡、
    吸管黏合，無從析離，均係屬查獲之毒品，不問屬於犯人與否，爰依毒品危害防
    制條例第十八條第一項前段宣告沒收銷燬之；而扣案之空夾鏈袋一袋，共一三七
    包，為被告所有之供預備施用毒品分裝用者，業據被告供明在卷，爰併依刑法第
    三十八條第一項第二款規定宣告沒收之。
據上論斷，應依刑事訴訟法第二百九十九條第一項前段，毒品危害防制條例第十條第
二項、第十八條第一項前段，刑法第十一條前段、第五十六條、第四十七條、第三十
八條第一項第二款，判決如主文。
本案經檢察官林禎瑩到庭執行職務。
中      華      民      國      九十    年    十二    月      十九      日
                                臺灣雲林地方法院刑事第二庭
                                    法  官  吳  福  森
右正本證明與原本無異。
如不服本判決，應於判決送達後十日內向本院提出上訴狀( 應附繕本 )。
                                    書記官  李  松  坤
中      華      民      國      九十    年    十二    月      十九      日
附錄本案論罪科刑法條：
毒品危害防制條例第十條第二項：施用第二級毒品者，處三年以下有期徒刑。


司法院資訊處製作；財團法人民間司法改革基金會備份。
